src/fst/test/gt-norm-yamls/N-n_31_kieli_gt-norm-dial_Var.gen.yaml
Config:
  hfst:
    Gen: ../../../src/generator-gt-norm.hfst
    Morph: ../../../src/analyser-gt-norm.hfst
  xerox:
    Gen: ../../../src/generator-gt-norm.xfst
    Morph: ../../../src/analyser-gt-norm.xfst
    App: lookup

Tests:

# todo:
# Proofread the gold standard (below)
# Then: linnrun analyser, then correct.


  Noun - kieli - ei tsekattu : # Noun 'år' - ei tsekattu
     kieli+N+Sg+Nom: kieli
     kieli+N+Sg+Gen: kielen
     kieli+N+Sg+Par: kieltä
     kieli+N+Sg+Tra: kieleksi
     kieli+N+Sg+Abe: kielettä
     kieli+N+Sg+Ine: kielessä
     kieli+N+Sg+Ela: kielestä
     kieli+N+Sg+Ill: kielheen
     kieli+N+Sg+Ade: kielelä
     kieli+N+Sg+Abl: kieleltä
     kieli+N+Sg+All: kielele
     kieli+N+Sg+Ess: kielenä
     kieli+N+Pl+Nom: kielet
     kieli+N+Pl+Gen: [kielitten, kielten] # -ten on -nen ja veres-ryhmille. -ten on myös joillekin kaksintavuisille nomineille, joilla on konsonanttiranka. Mutta ei kaikille.
     kieli+N+Pl+Par: kieliä
     kieli+N+Pl+Tra: kieliksi
     kieli+N+Pl+Abe: kielittä
     kieli+N+Pl+Ine: kielissä
     kieli+N+Pl+Ela: kielistä
     kieli+N+Pl+Ill: kielhiin
     kieli+N+Pl+Ade: kielilä
     kieli+N+Pl+Abl: kieliltä
     kieli+N+Pl+All: kielile
     kieli+N+Pl+Ess: kielinä
     kieli+N+Pl+Com: kieline
